【裁判字號】    95,易緝,17
【裁判日期】    950327
【裁判案由】    竊盜
【裁判全文】
臺灣彰化地方法院刑事判決        九十五年度易緝字第一七號
公  訴  人  臺灣彰化地方法院檢察署檢察官
被      告  辛○○
                    （另案在彰化監獄彰化分監執行中）
上列被告因竊盜案件，經檢察官聲請簡易判決處刑（九十三年度
偵字第一七四七號），及移送併案審理（九十三年度偵字第二四
八八號），本院員林簡易庭認不宜以簡易判決處刑，簽移由普通
庭依通常程序審理（九十三年度員簡字第一三八號），由本院合
議庭裁定依簡式審判程序審理判決如下：
    主  文
辛○○共同連續竊盜，累犯，處有期徒刑柒月。
    事  實
一、辛○○前曾於民國九十年九月七日，因違反毒品危害防制條
    例案件，經本院以九十年度訴字第八七五號判處有期徒刑七
    月確定，入監後已於九十二年八月二十五日執行完畢。詎仍
    不知警惕，因乏交通工具代步及缺款購買菸、酒供己抽用、
    飲用，竟又另行基於為自己不法所有意圖之竊盜概括犯意，
    或獨自一人（指附表編號一至五、七至九），或與之共同具
    有為自己不法所有意圖犯意聯絡、已成年之楊禮銘（指附表
    編號六所示之部分，楊禮銘所為竊盜犯行，業經本院於九十
    三年六月三十日以九十三年度易字第三九０號判處有期徒刑
    三月，得易科罰金在案），先、後於如附表編號一至九所示
    之時間、地點，以如附表編號一至九所示之方式，連續竊取
    如附表編號一至八所示戊○○等人所有之財物得逞，或因著
    手於竊盜行為之實行後，因遭車主發現乃未能得逞而未遂（
    指附表編號九所示部分，聲請簡易判決處刑書誤載本次係竊
    盜既遂，惟業經蒞庭檢察官於本院準備程序及審理時更正為
    竊盜未遂）。嗣其於如附表編號八所示之時間（即九十三年
    三月二十三日下午三時五十分許），在如附表編號八所示之
    地點（即彰化縣溪湖鎮○○路○段三五號興農超市內），竊
    得如附表編號八所示物品得手後，旋為前開超市店長丁○○
    發現，並報警處理而查獲其所為如附表編號八所示之竊盜犯
    行，並因其於警詢之供述而查悉其所為如附表編號一至七所
    示之竊盜行為；又於如附表編號九所示之時間（即九十三年
    二月二十五日凌晨二時三十五分許），在如附表編號九所示
    之地點（即彰化縣溪湖鎮○○街二六號旁空地），其著手竊
    盜並已將放置在車內菸蒂盒內之鑰匙一支插入電門欲發動引
    擎而尚未發動之際，適為車主壬○○發覺並報警處理，乃為
    警查獲其所為如附表編號九所示之竊盜未遂犯行。
二、案經彰化縣警察局溪湖分局報請臺灣彰化地方法院檢察署檢
    察官偵查後聲請簡易判決處刑，及經彰化縣警察局溪湖分局
    報請臺灣彰化地方法院檢察署檢察官偵查後移送併案審理，
    經本院改依通常程序，並由本院合議庭裁定依簡式審判程序
    審理。
    理  由
一、訊據被告辛○○對於上揭事實坦承不諱，且有證人戊○○、
    庚○○、己○○、乙○○、甲○○、丙○○、丁○○、壬○○等人於警詢之證述、偵查中之同案被告楊禮銘於警詢之供
    述在卷可稽，復有「車籍作業系統─查詢認可資料」一件、
    贓物認領保管單七紙、照片九幀在卷可佐，本件事證明確，
    被告犯行洵堪認定。
二、核被告所為如附表編號一至八所示之犯行，均係犯刑法第三
    百二十條第一項之普通竊盜罪；其所為如附表編號九所示之
    犯行，則係犯刑法第三百二十條第三項、第一項之普通竊盜
    未遂罪（聲請簡易判決處刑書之犯罪事實欄誤載被告已竊盜
    得手而為竊盜既遂，且所犯法條欄亦誤認被告所犯係刑法第
    三百二十條第一項之普通竊盜既遂罪嫌，容有誤會；惟業經
    蒞庭檢察官於本院準備程序及審理時更正）。被告與楊禮銘
    二人間，就如附表編號六所示之普通竊盜犯行，有犯意聯絡
    與行為分擔，應論以共同正犯。又公訴人聲請簡易判決處刑
    書雖未敘及被告所為如附表編號一至八所示之連續普通竊盜
    犯行，然此部分與業經蒞庭檢察官更正後之聲請簡易判決處
    刑所載被告所為如附表編號九所示之普通竊盜未遂犯行間，
    具有連續犯之裁判上一罪關係而為聲請簡易判決處刑效力所
    及，本院自應併為審理，附此敘明。再被告先、後多次所為
    如附表編號一至八所示之普通竊盜既遂犯行及如附表編號九
    所示之普通竊盜未遂犯行，時間緊接，犯罪基本構成要件相
    同，顯係基於概括之犯意反覆為之，為連續犯，應依連續犯
    之規定，從一情節較重之如附表編號六所示之共同普通竊盜
    既遂罪處斷（本院認如附表編號六所示之竊盜行為，較之其
    餘各次之竊盜既遂犯行，該次竊盜所得之財物價值雖非最高
    ，惟因此次被告係與楊禮銘二人共同犯之，以犯罪手段、情
    節而論，應較之其餘竊盜既遂犯行係由被告獨自一人所為為
    重），並加重其刑。另被告前曾於九十年九月七日，因違反
    毒品危害防制條例案件，經本院以九十年度訴字第八七五號
    判處有期徒刑七月確定，入監後已於九十二年八月二十五日
    執行完畢，有臺灣彰化地方法院檢察署刑案資料查註紀錄表
    、臺灣高等法院被告全國前案紀錄表各一份在卷可考，其於
    五年以內再犯本件有期徒刑以上之罪，為累犯，應依刑法第
    四十七條之規定遞加重其刑。爰審酌被告之素行、犯罪之動
    機、目的係為圖一己之私利、竊盜之手段、次數、竊取財物
    之價值、對被害人所生之損害及被告犯罪後坦承犯行、態度
    尚屬良好等一切情狀，量處如主文所示之刑，以示懲儆。
據上論斷，應依刑事訴訟法第四百五十二條、第二百七十三條之
一第一項、第二百九十九條第一項前段，刑法第二十八條、第五
十六條、第三百二十條第一項、第四十七條，罰金罰鍰提高標準
條例第一條前段，判決如主文。
本案經檢察官高如應到庭執行職務
中    華    民    國  九十五  年    三  月  二十七    日
                  刑事第二庭   法   官  李雅俐
以上正本證明與原本無異。
如不服本判決，應於判決送達後十日內，向本院提出上訴狀（須
附繕本）。
中    華    民    國  九十五  年    三  月  二十七    日
                                書記官  陳秀娟
附錄論罪科刑法條：
刑法第三百二十條第一項、第三項：
意圖為自己或第三人不法之所有，而竊取他人之動產者，為竊盜
罪，處五年以下有期徒刑、拘役或五百元以下罰金。
前二項之未遂犯罰之。
附    表：
┌──┬──────┬──────┬───┬───────┬────────┐
│編號│時間（民國）│ 地      點 │被害人│竊 取 財 物   │ 竊  盜  方  法 │
├──┼──────┼──────┼───┼───────┼────────┤
│一  │九十三年三月│彰化縣溪湖鎮│戊○○│車牌號碼ＫＬＢ│獨自一人利用機車│
│    │十三日上午九│田中路與福德│      │─八四七號機車│鑰匙插放機車上、│
│    │時許        │路口        │      │一部【價值約新│未取下之機會，徒│
│    │            │            │      │臺幣（下同）二│手竊取之。      │
│    │            │            │      │千元】        │                │
├──┼──────┼──────┼───┼───────┼────────┤
│二  │九十三年三月│彰化縣溪湖鎮│庚○○│車牌號碼ＴＱＥ│同上。          │
│    │十八日下午九│華中街五三號│      │－一七六七號機│                │
│    │時三十分許  │前          │      │車一部（價值約│                │
│    │            │            │      │六千元）      │                │
├──┼──────┼──────┼───┼───────┼────────┤
│三  │九十三年三月│彰化縣溪湖鎮│己○○│車牌號碼ＫＸＰ│同上。          │
│    │二十日上午十│西環路與華中│      │－八六一號機車│                │
│    │一時五十分許│街口號      │      │（價值約八千元│                │
│    │            │            │      │）            │                │
├──┼──────┼──────┼───┼───────┼────────┤
│四  │九十三年三月│彰化縣溪湖鎮│乙○○│車牌號碼ＫＸＦ│同上。          │
│    │二十日下午八│員鹿路三段三│      │－八四七號機車│                │
│    │時許        │五號興農超市│      │一部（價值約六│                │
│    │            │前          │      │千元）        │                │
├──┼──────┼──────┼───┼───────┼────────┤
│五  │九十三年三月│彰化縣溪湖鎮│甲○○│七星牌香菸二條│獨自一人於營業時│
│    │二十二日中午│西環路一五六│      │（價值八百四十│間進入，並徒手竊│
│    │十二時許    │全國超市內  │      │元）          │取之。          │
├──┼──────┼──────┼───┼───────┼────────┤
│六  │九十三年三月│彰化縣溪湖鎮│丙○○│捷安特廠牌之腳│由楊禮銘在旁把風│
│    │二十二日下午│員鹿路三段三│      │踏車一部（價值│，辛○○徒手竊取│
│    │十時零三分許│五號興農超市│      │約一千五百元）│之方式，共同竊取│
│    │            │前          │      │              │之。            │
├──┼──────┼──────┼───┼───────┼────────┤
│七  │九十三年三月│彰化縣溪湖鎮│丁○○│黑牌威士忌及五│獨自一人於營業時│
│    │二十三日凌晨│員鹿路三段三│      │十八度高粱酒各│間進入，並徒手竊│
│    │二時五十二分│五號興農超市│      │一瓶          │取之。          │
│    │許          │內          │      │              │                │
├──┼──────┼──────┼───┼───────┼────────┤
│八  │九十三年三月│彰化縣溪湖鎮│丁○○│五十八度高粱酒│獨自一人於營業時│
│    │二十三日下午│員鹿路三段三│      │一瓶（價值約五│間進入，並徒手竊│
│    │三時五十分許│五號興農超市│      │百三十元）    │取之。          │
│    │            │內          │      │              │                │
├──┼──────┼──────┼───┼───────┼────────┤
│九  │九十三年二月│彰化縣溪湖鎮│壬○○│車牌號碼四０六│獨自一人利用車門│
│    │二十五日凌晨│華興街二六號│      │二─ＨＲ號自小│未上鎖之機會進入│
│    │二時三十五分│旁空地      │      │貨車一部（價值│車內，並以放置在│
│    │許          │            │      │約七、八萬元）│菸蒂盒內之鑰匙一│
│    │            │            │      │              │支插入電門欲發動│
│    │            │            │      │              │引擎，惟尚未發動│
│    │            │            │      │              │即遭車主壬○○發│
│    │            │            │      │              │覺並報警處理，乃│
│    │            │            │      │              │未能得逞而未遂。│
└──┴──────┴──────┴───┴───────┴────────┘


司法院資訊處製作；財團法人民間司法改革基金會備份。
